【裁判字號】    97,易,1800
【裁判日期】    971125
【裁判案由】    違反毒品危害防制條例
【裁判全文】
臺灣彰化地方法院刑事判決              97年度易字第1800號
公  訴  人  臺灣彰化地方法院檢察署檢察官
被      告  甲○○原名楊火彬.
                    現另案羈押在臺灣彰化看守所
上列被告因違反毒品危害防制條例案件，經檢察官提起公訴（九
十七年度毒偵字第三六六七、三七八九號），本院判決如下：
    主  文
甲○○施用第二級毒品，累犯，處有期徒刑月，如易科罰金，
以新臺幣壹仟元折算壹日；又施用第二級毒品，累犯，處有期徒
刑月，如易科罰金，以新臺幣壹仟元折算壹日。應執行有期徒
刑伍月，如易科罰金，以新臺幣壹仟元折算壹日。
    事  實
一、甲○○前因違反家庭暴力防治法案件，經本院以九十五年度
    斗簡字第三五○號判處有期徒刑五月確定，並於民國九十六
    年一月二十九日易科罰金而執行完畢。另因施用毒品案件，
    經本院以九十六年度毒聲字第三四五號裁定送觀察、勒戒後
    ，認無繼續施用毒品之傾向，於九十六年九月十九日執行完
    畢，並經臺灣彰化地方法院檢察署檢察官以九十六年度毒偵
    字第二九六九號為不起訴處分確定。詎甲○○於前開觀察、
    勒戒執行完畢釋放後五年內，仍不知悔改，復基於施用第二
    級毒品甲基安非他命之犯意，先後為下列施用第二級毒品甲
    基安非他命之犯行：
  (一)於九十七年八月六日晚上八時許，在彰化縣田尾鄉○○路○
    段之百姓公廟內，以將第二級毒品甲基安非他命置於玻璃球
    管內用火燒烤而吸其煙霧之方式，施用第二級毒品甲基安非
    他命一次。嗣於同月七日下午四時許，經警持臺灣彰化地方
    法院檢察署檢察官核發之強制到場採尿許可書，強制其至彰
    化縣警察局北斗分局海豐派出所採集尿液，於未被有偵查犯
    罪職權之機關或公務員發覺其犯罪前，主動向上開派出所警
    員表示其犯行，而自首接受裁判。
  (二)於九十七年八月十七日下午五時許，在其位於彰化縣田尾鄉
    ○里村○○路○段一一二號住處內，以將第二級毒品甲基安
    非他命置於玻璃球管內用火燒烤而吸其煙霧之方式，施用第
    二級毒品甲基安非他命一次。嗣於同月十九日下午五時許，
    因另案至彰化縣警察局北斗分局田尾分駐所接受調查時，於
    未被有偵查犯罪職權之機關或公務員發覺其犯罪前，主動向
    上開分駐所警員表示其犯行，而自首接受裁判。
二、案經彰化縣警察局北斗分局報告臺灣彰化地方法院檢察署檢
    察官偵查起訴。
    理  由
一、按被告以外之人於審判外之言詞或書面陳述，除法律有規定
    者外，不得作為證據。除顯有不可信之情況外，從事業務之
    人於業務上或通常業務過程所須製作之紀錄文書、證明文書
    ，亦得為證據。刑事訴訟法第一百五十九條第一項、第一百
    五十九條之四第二款分別定有明文。經查，詮昕科技股份有
    限公司，係負責檢驗濫用藥物尿液之法人，其所製作之尿液
    檢驗報告，雖屬被告以外之人於審判外之書面陳述，然因係
    屬從事科學檢驗業務之人於業務上所製作之紀錄文書，且無
    顯不可信之情況，依刑事訴訟法第一百五十九條之四第二款
    之規定，自得採為認定本件犯罪事實所憑之證據。
二、訊據被告甲○○對於上開施用第二級毒品甲基安非他命之犯
    行，均坦承不諱，且其分別於九十七年八月七日、同月十九
    日自首後，經警採其尿液送驗，結果均呈甲基安非他命陽性
    反應，此有尿液代號與真實姓名對照認證單、應受尿液採驗
    人尿液檢體採集送驗紀錄表各一紙、詮昕科技股份有限公司
    濫用藥物尿液檢驗報告二紙在卷可稽，足徵被告之自白確與
    事實相符。又被告前因施用毒品案件，經本院以九十六年度
    毒聲字第三四五號裁定送觀察、勒戒後，認無繼續施用毒品
    之傾向，於九十六年九月十九日執行完畢，並經臺灣彰化地
    方法院檢察署檢察官以九十六年度毒偵字第二九六九號為不
    起訴處分確定，此有臺灣彰化地方法院檢察署刑案資料查註
    紀錄表及臺灣高等法院被告前案紀錄表各一份在卷可考。被
    告於九十六年九月十九日觀察、勒戒執行完畢釋放後，五年
    內再犯本件施用第二級毒品犯行，依毒品危害防制條例第二
    十三條第二項規定，自應依法論科。本件事證明確，被告施
    用第二級毒品甲基安非他命之犯行，應堪認定。
三、核被告所為，均係犯毒品危害防制條例第十條第二項之施用
    第二級毒品罪。被告為施用第二級毒品，而持有該級毒品，
    其持有之低度行為，應為施用之高度行為所吸收，不另論罪
    。又被告前因違反家庭暴力防治法案件，經本院以九十五年
    度斗簡字第三五○號判處有期徒刑五月確定，並於九十六年
    一月二十九日易科罰金而執行完畢等情，此有臺灣彰化地方
    法院檢察署刑案資料查註紀錄表及臺灣高等法院被告前案紀
    錄表各一份在卷可稽，其於受有期徒刑執行完畢後，五年以
    內故意再犯本件有期徒刑以上之二罪，均為累犯，應依刑法
    第四十七條第一項規定，各加重其刑。再被告於為上開二件
    施用第二級毒品之犯行後，係在未被有偵查犯罪職權之機關
    或公務員發覺其犯罪前，即分別主動向彰化縣警察局北斗分
    局海豐派出所、田尾分駐所警員表示其犯行，而自首接受裁
    判，此有警詢筆錄各一份在卷可佐，爰依刑法第六十二條前
    段規定，各減輕其刑，並均依刑法第七十一條第一項規定，
    與前開加重其刑部分，各先加後減。爰審酌被告曾因施用毒
    品經送觀察、勒戒後，仍未能戒斷，再犯本案之罪，顯然未
    能善體國家設置觀察、勒戒機構，協助毒品施用者戒除毒癮
    之良法美意，及其犯罪之動機、目的、品行、智識程度、所
    生危害，暨犯罪後坦承犯行，態度尚屬良好等一切情狀，分
    別量處如主文所示之刑，且均諭知易科罰金之折算標準，並
    定其應執行之刑，及諭知易科罰金之折算標準。
據上論斷，應依刑事訴訟法第二百九十九條第一項前段，毒品危
害防制條例第十條第二項，刑法第十一條前段、第四十七條第一
項、第六十二條前段、第四十一條第一項前段、第二項、第五十
一條第五款，判決如主文。
本案經檢察官林子翔到庭執行職務。
中    華    民    國    97    年    11    月    25    日
                        刑事第六庭    法  官  鄭舜元
以上正本證明與原本無異。
如不服本判決應於收受判決後10日內向本院提出上訴書狀，並
應應敘述具體理由。其未敘述上訴理由者，應於上訴期間屆滿
後20日內向本院補提理由書(均須按他造當事人之人數附繕本)
「切勿逕送上級法院」。
中    華    民    國    97    年    11    月    25    日
                                      書記官  陳秀香
附錄：論罪科刑法條：
毒品危害防制條例第十條：
施用第一級毒品者，處六月以上五年以下有期徒刑。
施用第二級毒品者，處三年以下有期徒刑。


司法院資訊處製作；財團法人民間司法改革基金會備份。
